Inventaris van het archief van het klooster Sint Agatha
Nationaal Archief, Den Haag
- Beheer der kloostergoederen., B.
  - Landerijen en huizen., II.
    - Woud., 29.
      - Eigendomsbewijs van 9 morgen land, afkomstig van de Karthuizers te Nieuwlicht bij Utrecht. Met oudere brieven d.d. 1418-1498.1438., 1455; 133.1; 5 charters (waarvan 3 getransfigeerd)
        - 1433, 133.5
          Met de zegels van Willem, heer tot Naeldwijck en ter Capellen, maarschalk van Hollant, en Adryaen Nachtegail in groene was. Met twee transfixen d.d. 1438 Juli 23 en 1455 September 11 (zie de nos. 215 en 275).
      - Eigendomsbewijs van 3 morgen land, afkomstig van Cornelis Engebrechtsz. Met oudere verkoopakten d.d. 1453 en 1465., 1487; 134.1; 3 charters [getransfigeerd]
        (reg. nos. 269, 298 en 357).
        - , 1453, 134.3
          269 1453 October 18.
          Pieter Jansz. verkoopt aan Jan Symonsz., zijn neef, 3 morgen land, gelegen in het Wout ambacht op de Harnas.
          Opten XVIIIen dach in Octobry int jaer ons Heren MCCCC LIII.
          Oorspr. ( Inv. no. 134 ).
          Met geschonden zegel van Vranc Boudijnsz. van Dorp, schout van Dorp, in groene was. Met twee transfixen d.d. 1465 Juli 18 en 1487 Februari 28 (zie de nos. 298 en 357).
        - , 1465, 134.2
          298 1465 Juli 18.
          Machtelt Jan Symonsz. wed. verkoopt aan Pieter Gerytsz. 3 morgen land, vermeld in den brief d.d. 1453 October 18, waardoor deze gestoken is (zie no. 269).
          Opten XVIIIen dach in Julio int jair ons Hcren dusent vierhondert vijf ende tsestich.
          Met het zegel van Garbrant Jacopsz. in groene was. Met transfix d.d. 1487 Februari 28 (zie no. 357).
        - 1487, 134.1
          357 1487 Februari 28.
          Cornelis Engebrechtsz. verkoopt aan het klooster St. Aechte te Delf 3 morgen land, vermeld in de brieven d.d. 1453 October 18, en 1465 Juli 18, waardoor deze gestoken is (zie de nos. 269 en 298).
          Opten lesten dach in Februario int jaer ons Heren MCCCC ses ende tachtich na beloep sHoefs van Hollant.
          De zegels van Joest Jansz. en Vranck Geryt Stormsz. verloren.
        - ---
      - Eigendomsbewijs van 11/2 morgen land, afkomstig van Geryt Aerntsz., 1487; 135; 1 charter
        (reg. no. 358).
        358 1487 Maart 23.
        Geryt Aerntsz. verkoopt aan het klooster St. Aechte 1½ morgen land op de Harnasch,
        Gescreven opten XIIIen dach in Maerte int jaer ons Heeren MCCCC zes ende tachtich na loop tsHoofs van Hollandt.
        Oorspr. ( Inv. no. 135 ).
        Met het zegel van Cornelys van Dorp, ridder, heer tot Benthuyzen, in roode, en dat van Vranck Claesz. in groene was.
      - Stukken betreffende het eigendom van 3½ morgen land, afkomstig van Jan Aemsz. Met oudere verkoopakten d.d. 1468 en 1479., 1487 en 1492; 136.1-136.5; 5 charters (waarvan eenmaal 3 en eenmaal 2 getransfigeerd)
        (reg. nos. 305, 325, 331, 359 en 369).
        - 1487, 136.1
          359 1487 Juni 29.
          Jan Aernsz. verkoopt aan het klooster St. Aechte het land, vermeld in den brief d.d. 1479 April 15, waardoor deze gestoken is (zie no. 331).
          Gescreven opten XXIXen dach in Junio int jair ons Heeren MCCCC zeven ende tachtich.
          Oorspr. ( Inv. no. 136.1 ).
          Met de zegels van Claes Jacoppijnsz., schepen van Delff, en Costijn Jansz. in groene was.
        - 1479, 136.2
          331 1479 April 15.
          Costijn Jansz. verkoopt aan Jan Aernsz. het land, vermeld in den brief d.d. 1476 Juli 24, waardoor deze gestoken is (zie no. 325).
          Opten XVen dach in Aprille int jair ons Heeren MCCCC negen ende tseventich.
          Oorspr. ( Inv. no. 136.2 ).
          Met de zegels van Costijn Jansz. en Mathijs Andriesz. in groene was. Met transfix d.d. 1487 Juni 29 (zie no. 359).
        - 1476, 136.3
          325 1476 Juli 24.
          Pieter Jansz. verkoopt aan Costijn Jansz. 3½ morgen land op de Harnasch, geheeten de Miscamp.
          Gescreven opten XXIIIIen dach in Julio int jair ons Heeren MCCCC zes ende tseventich.
          Oorspr. ( Inv. no. 136.3 ).
          Met de zegels van Cornelis van den Dorp, heer tot Benthuysen, burgemeester van Delff, en Mr. Jan van Velde, rentmeester der memoriën van Egmond, in groene was. Met transfix d.d. 1479 April 15 (zie no. 331).
        - 1492, 136.4
          369 1492 Maart 8.
          Jan Hugenz. verkoopt aan het klooster St. Aechte een rente van 2 pond Hollandsch jaarlijks, begrepen in de rente van 1 pond Vlaamsch, vermeld in den brief d.d. 1468 Februari 10, waardoor deze gestoken is (zie no. 305), terwijl hij het klooster het bezit der overige 6 pond Hollandsch, die hij aan Jan Aertsz., en deze aan het klooster heeft verkocht, zal vrijwaren.
          Geschreven opten VIIIen dach in Maerte int jair ons Heeren duysent vierhondert een ende tnegentich nae loop sHoofs van Hollandt.
          Oorspr. ( Inv. no. 136.4 ).
          Met het zegel van Dirc van Dorp, schout van Maeslant, in roode, en dat van Louwerys Henrycxz. in groene was.
        - 1468, 136.5
          305 1468 Februari 10.
          Pieter Jansz. verkoopt aan Jan Hugenz. een rente van een pond Vlaamsch jaarlijks uit 3½ morgen land, gelegen op 't Woud, en geheeten de Miscamp.
          Geschreven opten Xen dach in Februario int jair ons Heren dusent vierhondert zeven ende tsestich na beloop tsHoofs van Hollant.
          Oorspr. ( Inv. no. 136.5 ).
          Met de zegels van Pieter Claes Pietersz. on Jacop van Bleyswije in groene was, waarvan het tweede geschonden. Met transfix d.d. 1492 Maart 8 (zie no. 369).
      - Stukken betreffende het eigendom van 7 morgen land. Met oudere verkoopakten d.d. 1441-1493., 1498; 137.1-137.9; 13 charters (waarvan 12 getransfigeerd)
        (reg. nos. 225, 226, 267, 283, 286, 328, 364, 373, 383-387)
        - 1493 februari 21, 137.1
          373 1493 Februari 21.
          Dirc Doenz. op 't Wout verkoopt aan Dirc Geryt IJsbrantsz. een rente van 90 vierijzers jaarlijks uit 7 morgen land op de Harnasch en losbaar met 1125 vierijzers.
          Geschreven opten XXIen dach in Februario int jair ons Heren duysent vierhondert twee ende tnegentich nae loop tsHoofs van Hollandt.
          Oorspr. ( Inv. no. 137.1 ).
          Met de zegels van Louwerys Heuryexz. en Claes Claesz. in groene was, waarvan het laatste geschonden.
          In dorso staat: «deze rente hebben wij afgekocht».
        - Doe Dircsz., 1498 mei 11, 137.2
          387 1498 Mei 11.
          Doe Dircsz. verkoopt aan het klooster St. Achte 1/5 van 7 morgen land, vermeld in de brieven d.d. 1441 Maart 27, 1489 Mei 11 en 1441 Maart 31 met de transfixen van het laatst genoemde, waardoor deze gestoken is (zie de nos. 225, 364 en 226 etc.).
          Oorspr. ( Inv. no. 137.2 ).
          Met de zegels van Pieter Arent Rutgaertsz. en Costijn Jansz. in groene was.
        - Jorys Gerytsz.., 1498 mei 11, 137.3
          385 1498 Mei 11.
          Jorys Gerytsz. verkoopt aan het klooster St. Aechte 1/5 van 7 morgen land, vermeld in de brieven d.d. 1441 Maart 27, 1489 Mei 11 en 1441 Maart 31 met de transfixen van het laatst genoemde, waardoor deze gestoken is (zie de nos. 225, 364 en 226 etc.).
          Gedaen opten XIen dach in Meye int jair ons Heeren MCCCC acht ende tnegentich.
          Oorspr. ( Inv. no. 137.3 ).
          Met de zegels van Pieter Arent Rutgaertsz.
          en Costijn Jansz. in groene was.
        - Philip Dircxz., 1498 mei 11, 137.4
          386 1498 Mei 11.
          Philips Dircxz. verkoopt aan het klooster St. Aechte 1/5 van 7 morgen land, vermeld in de brieven d.d. 1441 Maart 27, 1489 Mei 11 en 1441 Maart 31 met de transfixen van het laatst genoemde, waardoor deze gestoken is (zie de nos. 225, 364 en 226 etc.).
          Gedaen opten XIen dach in Meye int jair ons Heren MCCCC acht ende tnegentich.
          Oorspr. ( Inv. no. 137.4 ).
        - Symon Dircxz., 1498 mei 11, 137.5
          384 1498 Mei 11.
          Symon Dircxz. verkoopt aan het klooster St. Aechte 1/5, van de 7 morgen land, vermeld in de brieven d.d. 1441 Maart 27, 1489 Mei 11 en 1441 Maart 31 met de transfixen van het laatst genoemde, waardoor deze gestoken is (zie de nos. 225, 364 en 226 etc.).
          Oorspr. ( Inv. no. 137.5 ).
          "Met het zegel van Costijn. Jansz. in groene was; dat van Pieter Arent Rutgaertsz. verloren."
        - Aem Claesz en Cornelia Dirxdr., 1498 mei 11, 137.6
          383 1498 Mei 11.
          Aem Claesz. en Cornelia Dircxdr., zijn vrouw, verkoopen aan het klooster St. Aechte 1/5 van 7 morgen 5 hont land, vermeld in de brieven d.d. 1441 Maart 27, 1489 Mei 11 en 1441 Maart 31 met de transfixen van het laatst genoemde, waardoor deze gestoken is (zie de nos. 225, 364 en 226 etc.).
          Opten XIen dach in Meye int jair ons Heeren MCCCC acht ende tnegentich.
          Oorspr. ( Inv. no. 137.6 ).
          Met de zegels van Pieter Aernt Ruigaertsz.
          en Costijn Jansz, in groene was.
        - 1489 mei 11, 137.7
          364 1489 Mei 11.
          Jan Pieterz. verkoopt aan Dirck Doez. het land, vermeld in den brief d.d. 1441 Maart 27, waardoor deze gestoken is (zie no. 225).
          Opten XIen dach in Meye int jair ons Heren MCCCC negen ende tachtich.
          Oorspr. ( Inv. no. 137.7 ).
          Met het zegel van Evert Jansz., burgemeester van Delff, in groene was Met vijf transfixen d.d. 1498 Mei 11 (zie de nos. 383-387).
        - 1441 maart 27, 137.8
          225 1441 Maart 27.
          Vrancke Boudijnsz. verkoopt aan Jan Pieter Pietersz. de helft van 7 morgen land, gelegen op 't Woud op de groote Harnasch.
          Int jair ons Heeren dusent vierhondert een ende viertich des Manendaghes na onser Vrouwen dach annunciacio.
          Oorspr. ( Inv. no. 137.8 ).
          "Met het zegel van Adriaen Elyaesz. in groene was; dat van Dirc Hughenz. verloren. Met zes transfixen n.l. een d.d. 1489 Mei 11, en vijf d.d. 1498 Mei 11 (zie de nos. 364 en 383-387), waardoor deze brief is vastgemaakt aan dien d.d. 1441 Maart 31 (zie no. 226)."
        - 1479 januari 20, 137.9
          328 1479 Januari 20.
          Cornelys Ghijsbrechtsz. van Andel verkoopt aan Dirck Doenz. het land, vermeld in de brieven d.d. 1441 Maart 31, 1453 September 26, 1460 April 10 en 1461 Maart 31, waardoor deze gestoken is (zie de nos. 226, 267, 283 en 286).
          Opten XXen dach in Januario int jair ons Heren dusent vierhondert acht ende tseventich na loop tsHoofs van Hollandt.
          Oorspr. ( Inv. no. 137.9 ).
        - 1461 maart 31, 137.10
          286 1461 Maart 31.
          Dammaes Pieter Sijsmansz. verkoopt aan Harman, Jan, Fye en Ursula, Brien Jansz. kinderen, het land, vermeld in de brieven d.d. 1441 Maart 31, 1453 September 26 en 1460 April 10, waardoor deze gestoken is (zie de nos. 226, 267 en 283).
          Int jair ons Heren duysent vierhondert een ende tsestich opten laetsten dach van Maerte.
          Oorspr. ( Inv. no. 137.10 ).
          Met de zegels van Dammaes Pieter Sijsmansz. en Cornelys van Dorp in groene was, waarvan het cerste geschonden. Met transfix d.d. 1479 Januari 20 (zie no. 328).
        - 1460 april 10, 137.11
          283 1460 April 10.
          Ewout Willemsz. verkoopt aan Dammaes Pieter Sijsmansz. het land, vermeld in de brieven d.d. 1441 Maart 31 en 1453 September 26, waardoor deze gestoken is (zie de nos 226 en 267).
          Int jair ons Heren duysent vierhondert ende tsestich opten tienden dach in Aprille.
          Oorspr. ( Inv. no. 137.11 ).
          Met de zegels van Dirc Jan Casusz. en Pieter Aelwijn Pietersz. in groene was. Met twee transfixen d.d. 1461 Maart 31 en 1479 Januari 20 (zie de nos. 286 en 328).
        - 1453 september 26, 137.12
          267 1453 September 26.
          Lourys Willem Bonenz. verkoopt aan Ewout, Jacob, Claes en Boudijn, Willem Claes Oliviersz. kinderen, het land, vermeld in den brief d.d. 1441 Maart 31, waardoor deze gestoken is (zie no. 226).
          Opten XXVIen dach in Septembri int jair ons Heren MCCCC drie ende vijftich.
          Oorspr. ( Inv. no. 137.12 ).
          Met de zegels van Jan Vranckenz. en Dirc Huge Dirxsz. in groene was. Met drie transfixen d.d. 1460 April 10, 1461 Maart 31 en 1479 Januari 20 (zie de nos. 283, 2S6 en 328).
        - 1441 maart 31, 137.13
          226 1441 Maart 31.
          Vrancke Boudijnsz. verkoopt aan Louwerys Willem Bovenz. de helft van 4 morgen, de helft van 3 morgen, en nog 3 hont land, gelegen op 't Wout op de groote Harnasch.
          Int jair ons Heren dusent vierhondert een ende viertich des Vridaghes na onser Vrouwen dach annunciacio.
          Oorspr. ( Inv. no. 137.13 ).
          Met de zegels van Dire Hughenz. en Adriaen Elyaesz. in groene was. Met vier transfixen d.d. 1453 September 26, 1460 April 10, 1461 Maart 31 en 1479 Januari 20 (zie de nos. 267, 283, 286 en 328), terwijl de brief d.d. 1441 Maart 27 (zie no. 225) door middel van zes transfixen aan dezen is vastgemaakt (zie de nos. 364 en 383-387).
      - Eigendomsbewijs van een woning met land, afkomstig van Jan Pietersz., 1505; 138; 1 charter
        (reg. no. 402).
        402 1505 Maart 1.
        Jan Pietersz. verkoopt aan het klooster St. Aechte zijn woning wegens een schuld van 200 pond Hollandsen aan dat klooster en een van 70 pond 13 schellingen en 4 penningen aan dat van St. Anna te Delff.
        Gedaen int jair ons Heeren duysent vijffhondert ende vier opten eersten dach in Maert naden loep sHoefs van Hollant.
        Oorspr. ( Inv. no. 138 ).
        Met het zegel van Jan de Heuyter Jansz., schout van Delff, baljuw van Delflant, in roode, en dat van Costijn Jansz. in groene was.
        In dorso staat: Jan Pietersz op 't Wout.
      - Akte, waarbij het klooster 6 morgen land in ruil ontvangt van het klooster St. Anna te Delft. Met oudere verkoopakten d.d. 1452-1462., 1504; 139.1-139.4; 4 charters (getransfigeerd)
        (reg. nos. 261, 289, 299 en 407).
        - 1504 november 13, 139.1
          407 1504 November 13.
          Het klooster St. Anna te Delf geeft het klooster St. Aechte in ruil het land, vermeld in de brieven d.d. 1452 Augustus 25, 1462 April 13 en 1465 October 31, waardoor deze gestoken is (zie de nos. 261, 289 en 299).
          Int jair ons Heren XVc ende vier opten XIIIsten dach in Novembri.
          Oorspr. ( Inv. no. 139.1 ).
        - 1452, 139.2
          299 1465 October 31.
          Dammas Zijsman Pietersz. verkoopt aan het klooster St. Anna te Delf het land, vermeld in de brieven d.d. 1452 Augustus 25 en 1462 April 13, waardoor deze gestoken is (zie de nos. 261 en 289).
          Opten lesten dach van Octobri int jair ons Heren MCCCC vijff ende tsestich.
          Oorspr. ( Inv. no. 139.2 ).
          Met de zegels van den oorkonder en van Pieter Aelwijn Pietersz. in groene was. Met transfix d.d. 1504 November 13 (zie no. 407).
        - 1462, 139.3
          289 1462 April 13.
          Jacob Willem Oliviersz. verkoopt aan Dammaes Sijsman Pietersz. het land, vermeld in den brief d.d. 1452 Angustus 25, waardoor deze gestoken is (zie no. 261).
          Opten XIIIen dach in April int jair ons Heren MCCCC twee ende tsestich.
          Oorspr. ( Inv. no. 139.3 ).
          Met de zegels van Jacob van Bleyswijc Gerytsz. en Claes Ofhuys in groene was. Met twee transfixen d.d. 1465 October 31 en 1504 November 13 (zie de nos. 299 en 407).
        - 1452, 139.4
          261 1452 Augustus 25.
          Geryt Ampschemsz. verkoopt aan Willem Jacob Olyviersz. kinderen 6 morgen land in Woud ambacht.
          Int jair ons Heren duysent vierhondert twee ende vijftich tsdaechs na sinte Bertelmees' dage apostel.
          Oorspr. ( Inv. no. 139.4 ).
          Met de zegels van Kerstant van Alkemade en Clays Offhuys Jacobsz. in groene was. Met drie transfixen d.d. 1462 April 13, 1465 October 31 en 1504 November 13 (zie ne nos. 289, 299 en 407).
      - Quitantie van 26 pond Vlaamsch, uitbetaald aan Alijt Dirc Willems wed. en Dirc Willems kinderen voor 3 morgen land. Met oudere verkoopakten d.d. 1469 en 1502., 1505; 140.1-140.3; 3 charters (getransfigeerd)
        (reg. nos. 309, 398 en 408).
        - 1505, 140.1
          408 1505 Augustus 14.
          Alijt Willemsz. wed., Willem en Phillips Dircx zoons, Hase Dir???xdr., vrouw van Jacop Dammasz., en Katrijn Dircxdr., vrouw van Steffen Allertsz., verklaren ontvangen te hebben van het klooster St. Aechte 26 pond Vlaamsch voor 3 morgen land, vermeld in de brieven d.d. 1469 Januari 7 en 1502 September 23, waardoor deze gestoken is (zie de nos. 309 en 398).
          Opten XIIIIen dach van Augusto int jair ons Heeren duysent vijffhondert ende vijff.
          Oorspr. ( Inv. no. 140.1 ).
          Met de zegels van Cornelis Arentsz. van den Hoich en Claes Andriesz. in groene was.
        - 1502, 140.2
          398 1502 September 23.
          Cornelis Pieter Jansz. verkoopt aan Dirc Willemsz. op het Wout 3 morgen land, vermeld in den brief d.d. 1469 Januari 7, waardoor deze gestoken is (zie no. 309).
          Opten XXIIIen dach in Septembry int jair ons Heeren duysent vijfhondert ende twee.
          Oorspr. ( Inv. no. 140.2 ).
          Met de zegels van Louwerys Heynrixz. en Heynryc Jansz. in groene was, waarvan het eerste geschonden. Met transfix d.d. 1505 Augustus 14 (zie no. 408).
        - 1469, 140.3
          309 1469 Januari 7.
          Pieter Jansz. verkoopt aan de vijf kinderen van Jan Pietersz. 3 morgen land op de Harnasch.
          Geschreven opten zevenden dach in Januario int jair ons Heeren MCCCC acht ende tsestich na beloop tsHoofs van Holland.
          Oorspr. ( Inv. no. 140.3 ).
          Met de zegels van Cornelis van doe Dorp, heer tot Benthuysen, baljuw van Delflant, en Direk Duyst Heynriexz. in groene was. Met twee transfixen d.d. 1502 September 23 en 1505 Augustus 14 (zie do nos. 398 en 403).
      - Eigendomsbewijs van 11/2 morgen land, afkomstig van Arent Gerytsz., 1507; 141; 1 charter
        (reg. no. 416).
        416 1507 Februari 25.
        Arent Gerytsz. op 't Wout verkoopt aan het klooster St. Aechte 1½ morgen land, gelegen op de Harnasch.
        Opten XXVen dach in Februario int jaer ons Heren duysent vijffhondert ende ses na den loep sHoefs van Hollant.
        Oorspr. ( Inv. no. 141 ).
        Met de zegels van Cornelis Arentsz. van der Hoich en Corstant Dires van Alkema in groene was.
    - Zoeterwoude., 30.
      Zie ook Inv. nos. 107 en 124.
      - Stukken betreffende het eigendom van 11 morgen land, afkomstig van Ghijsbrecht Buekel Jans Blotenz., 1410 en 1416; 142.1-142.2; 2 charters (getransfigeerd)
        (reg. nos. 62 en 94).
        - 1416, 142.1
          94 1416 October 31
          Jan die Bloet Buekelsz. belooft het klooster St. Aechte den eigendom te zullen vrijwaren van de 11 morgen land, die zijn vader het verkocht heeft, en die vermeld zijn in den brief d.d. 1410 Mei 5, waardoor deze gestoken is (zie no. 62).
          Int jair ons Heren dusent vierhondert ende sestien op alre Heygen avont.
          Oorspr. ( Inv. no. 142.1 ).
          Met de zegels van Gijstgen uter Lier, priester, Jacob Huge Wuestsz. en Jan Dirc Langenz. in groene was.
        - 1410, 142.2
          62 1410 Mei 5.
          Ghijsbrecht Buekel Jans Blotenz. verkoopt aan Pieter Jansdr. van Oudendijc (Zuster in het klooster), ten behoeve van het klooster van St. Aechte, 11 morgen land te Zoeterwoude in Tedingher broec.
          Int jaer ons Heren dusent vierhondert ende tiene opten vijften dach in Meye.
          Oorspr. ( Inv. no. 142.2 ).
          Met het zegel van de oorkonder in groene was. Met transfix d.d. 1416 October 31 (zie no. 94).
      - Eigendomsbewijs van 21/2 morgen land te Zoeterwoude en 4 hont land te Voorburg, afkomstig van Claes Herpersz. en Gheertruit Jan Dircsdr., 1429; 143; 1 charter
        (reg. no. 154).
        154 1428 April 22.
        Claes Herpersz. en Gheertruit Jan Dircsdr. van Stienvoerde verkoopen aan het klooster St. Aechte te Delf de helft van 2 1/2 morgen land te Zoeterwoude in Tedingher brooc, de helft van een ander even groot perceel land aldaar, en 4 hont land te Voerburch.
        Int jaer ons Heren MCCCC neghen ende twintich op sinte Jorys' avont.
        Oorspr. ( Inv. no. 143 ).
        Met de zegels van Mr. Jacop Obrecht, priester, en Aernt van der Does in groene was.
      - Eigendomsbewijs van 10 morgen land, afkomstig van Lijsbeth Jan Willem Moirsz. wed., 1448; 144; 1 charter
        (reg. no. 249).
        249 1448 Januari 13.
        Lijsbeth Jan Willem Moirsz. wed. verkoopt aan het klooster St. Agatha 9 morgen land te Zueterwoude in Tedinger broec, geheeten het Bredeweer, en 1 morgen land aldaar, geheeten de Smaelweer.
        Int jair ons Heren dusent vierhondert seven ende viertich op sinte Ponciaens avont na den loop des Hoofs van Hollant.
        Oorspr. ( Inv. no. 144 ).
        Met de zegels van Mr. Willem Sonderdanc dokter, en Kerstant van Alcmade in groene was.
    - Zouteveen., 31.
      Zie ook Inv. nos. 30 en 129.
      - Eigendomsbewijs voor Philips Willems Backersz. van een perceel land te Zouteveen en een rente uit twee huizen te Delft, afkomstig van Danel en Ysebrand Hughen zoons., 1402; 145; 1 charter
        (reg. no. 36).
        36 1402 April 10.
        Danel Hughenz. verkoopt voor zich en zijn broeder Ysebrand aan Pilips Willem Backersz. 3 morgen 2 hont land op den Zouten veen en 40 schellingen Hollandsch jaarlijks aan rente uit 2 huizen en een erf te Delf aan den buitenweg van de Watersloot.
        Int jaer ons Heren MCCCC ende twee opten tienden dach in Aprille.
        Oorspr. (Inv.no. 145).
        De zegels van Vrederic Willem Danelsznsz. en Hughe Cleysz., klerk van Scyedamme, verloren.
      - Eigendomsbewijs van enige renten en een aantal perceelen land, gelegen in 's-Gravenhage, Rijswijk, Wateringen, Naaldwijk, 's-Gravenzande, Maasland, Zouteveen, Vlaardingen en Stompwijk, afkomstig van Willem van der Burch., 1428; 146; 1 charters
        (reg. no. 146).
        146 1428 October 9.
        Willem van den Burch geeft aan het klooster St. Aechte als ouderlijk erfdeel van zijn twee zusters en wegens schulden, die hij aan het klooster heeft, enige renten en een aantal perceelen land, gelegen in den Haghe, Rijswijc, Wateringhe, Naeldwijc, 's Gravensande, Maeslant en Zuyt-Maeslant en volgens testament van zijn vader nog een perceel land in Maeslant, waarvoor het klooster zielmissen voor zijn ouders doen zal, en tegen kwijtschelding van een rente van 1 pond jaarlijks voor de Oude Kerk te Delf, en een van 25 schellingen jaarlijks voor een kapelrie in den Haghe, een perceel land op de Souteveen, een op Vlaerdingherwout, 10 schellingen jaarlijks aan huur en de helft van een elstuintje te Stompic.
        Int jaer ons Heren dusent vierhondert acht ende twintich op sinte Victoers avont.
        Oorspr. ( Inv. no. 146 ).
        Met de zegels van Mr. Gheryt van der Hove en Jacob Hughe Woestsz. in groene was.
        Dit charter is in den Inv. onder het hoofd Zouteveen gebracht omdat teekens op de rugzijde naar dien post in Inv. no. 21 verwezen.
      - Stukken betreffende het eigendom van enige perceelen land in Maasland en Zouteveen, afkomstig van Philips van Dorp., 1428; 147.1-147.2; 2 charters
        (reg. nos. 145 en 147.)
        - 1428 september 29, 147.1
          145 1428 September 29.
          "Philips van Dorp machtigt Clemense Feykensdr., zijn vrouw, alle inkomsten te beuren van de volgende perceelen land: een van 5 morgen 2 hont, twee, elk van 3 morgen 2 hont in het ambacht van Dorp, en een van 3 morgen 3 hont in Maeslant; bovendien zal hij haar jaarlijks 8 pond uitreiken."
          Gescreven om sinte Michiels dach int jaer ons Heren dusent CCCC acht ende twintich.
          Oorspr. ( Inv. no. 147.1 ).
          Met de zegels van den oorkonder en van Jan van Dorp, zijn broeder, in groene was, waarvan het eerste geschonden.
          Dit charter is in den Inv. onder het hoofd Zouteveen gebracht om redenen, meegedeeld in de noot bij regest no. 147.
        - 1428 oktober 31, 147.2